臺灣彰化地方法院刑事判決
111年度交易字第582號
公  訴  人  臺灣彰化地方檢察署檢察官  
被      告  濮柔諭


上列被告因公共危險案件，經檢察官提起公訴(111年度偵字第95
90號)，被告於準備程序中就被訴事實為有罪之陳述，經本院告
知簡式審判程序之旨，並聽取公訴人及被告之意見後，由本院裁
定進行簡式審判程序，判決如下：
    主    文
濮柔諭駕駛動力交通工具而吐氣所含酒精濃度達每公升零點二五
毫克以上，處有期徒刑陸月，併科罰金新臺幣伍萬元，有期徒刑
如易科罰金，罰金如易服勞役，均以新臺幣壹仟元折算壹日。
    犯罪事實
一、濮柔諭於民國111年3月19日上午8時許起至同日中午12時許
    止，在彰化縣二林鎮某工地飲用啤酒後，已達不能安全駕駛
    動力交通工具之程度，竟基於酒後駕駛動力交通工具之犯 
    意，於同日下午4時許，自上開工地騎乘車牌號碼000-0000
    號普通重型機車上路。嗣於同日時45分許，在彰化縣○○鄉○○
    路0段000號前，自摔受傷，經警據報前往處理，並在濮柔諭
    就醫之二林基督教醫院，對其施以吐氣酒精濃度測試，於同
    日下午5時56分許，測得其吐氣所含酒精濃度為每公升0.41
    毫克。
二、案經彰化縣警察局芳苑分局報告臺灣彰化地方檢察署檢察官
    偵查起訴。
    理    由
一、被告濮柔諭所犯，並非死刑、無期徒刑、最輕本刑為3年以
    上有期徒刑之罪，或高等法院管轄第一審之案件。被告於準
    備程序中，就被訴事實為有罪之陳述。經本院告知簡式審判
    程序之旨，並聽取公訴人與被告之意見後，本院認適宜進行
    簡式審判程序，爰依刑事訴訟法第273條之1第1項規定，裁
    定進行簡式審判程序。且依刑事訴訟法第273條之2及第159
    條第2項之規定，本案不適用同法第159條第1項傳聞法則有
    關限制證據能力之相關規定，亦不受同法第161條之2、第16
    1條之3、第163條之1及第164條至第170條規定之限制，合先
    敘明。　
二、上開犯罪事實，業據被告於警詢、偵查、本院準備程序及審
    理時均坦承不諱。並有彰化縣警察局道路交通事故當事人酒
    精測定紀錄表、車牌號碼000-0000號車籍資料及被告機車駕
    照扣銷列印資料、道路交通事故現場圖、道路交通事故調查
    報告表(一)、(二)-1、現場照片、彰化縣警察局舉發違反道
    路交通管理事件通知單附卷可稽，足認被告上開任意性之自
    白與事實相符，堪以採信。又被告經警測得其吐氣所含酒精
    濃度為每公升0.41毫克，已達刑法第185條之3第1項第1款所
    定吐氣所含酒精濃度達每公升0.25毫克以上之標準。綜上所
    述，本案事證明確，被告犯行洵堪認定，應依法論科。　　
三、論罪科刑
(一)核被告所為，係犯刑法第185條之3第1項第1款駕駛動力交通
    工具而吐氣所含酒精濃度達每公升0.25毫克以上之罪。
(二)被告前因公共危險案件，經臺灣高雄地方法院以107年度交
    簡字第1318號判決判處有期徒刑6月，併科罰金新臺幣(下同
    )1萬元確定，有期徒刑部分於108年3月9日執行完畢(接續執
    行罰金易服勞役，於108年3月19日出監)一情，有公訴人主
    張、被告不爭執採為證據之刑案資料查註紀錄表、臺灣高等
    法院被告前案紀錄表附卷足憑。被告於有期徒刑執行完畢後
    ，5年以內故意再犯本件有期徒刑以上之罪，為累犯。茲依
    司法院大法官會議釋字第775號解釋意旨，審酌被告因上述
    前案執行完畢後，仍未能謹慎守法，於5年內再犯罪質亦為
    公共危險之本案犯行，顯見其刑罰反應力薄弱，自我控制力
    及守法意識不佳，依其本案犯罪情節，亦無處以法定最輕本
    刑仍顯過苛之情形，爰依刑法第47條第1項規定，加重其刑
    。　　
(三)爰以行為人之責任為基礎，審酌政府已以媒體傳播等各種方
    式一再宣導酒後騎車之危害性，而酒精對人之意識能力具有
    不良影響，是以酒後騎車在道路上行駛，對往來之公眾及駕
    駛人自身皆具有高度危險性。若因此肇致交通事故，極可能
    造成自己、其他用路人之人身傷亡或車輛損壞等財物損失。
    且被告應知道酒後騎車被執法人員查獲後，可能遭司法機關
    判處罪刑，影響其家庭、生活或經濟等各層面，應極力避免
    酒後騎車上路。被告竟仍於飲酒後，騎乘普通重型機車上路
    ，並因不慎自摔，而遭警查獲本案犯行，被告所為漠視自己
    及公眾行之安全，實不足取。併斟酌被告犯罪之動機、目的
    、手段、所生危害，其吐氣所含酒精濃度為每公升0.41毫克
    ，於犯罪後，坦承犯行之態度。兼考量被告自述教育程度為
    國中畢業，受僱在當舖工作，月薪3萬元，家中成員尚有母
    親、1個弟弟，其需扶養母親，整體經濟狀況尚可等一切情
    狀，量處如主文所示之刑，並諭知有期徒刑如易科罰金，罰
    金如易服勞役之折算標準。
據上論斷，應依刑事訴訟法第273條之1第1項、第299條第1項前
段，判決如主文。
本案經檢察官吳宇軒提起公訴，檢察官何昇昀到庭執行職務。
中　　華　　民　　國　　111 　年　　9 　　月　　29　　日
                  刑事第一庭  法  官  林  慧  欣
以上正本證明與原本無異。
如不服本判決應於收受判決後20日內向本院提出上訴書狀，並應
敘述具體理由。其未敘述上訴理由者，應於上訴期間屆滿後20日
內向本院補提理由書( 均須按他造當事人之人數附繕本) 「切勿
逕送上級法院」。
中　　華　　民　　國　　111 　年　　9 　　月　　29　　日
                              書記官  楊  雅  芳  

附錄論罪科刑法條：
中華民國刑法第185條之3第1項
駕駛動力交通工具而有下列情形之一者，處3年以下有期徒刑，
得併科30萬元以下罰金：
一、吐氣所含酒精濃度達每公升零點二五毫克或血液中酒精濃度
    達百分之零點零五以上。
二、有前款以外之其他情事足認服用酒類或其他相類之物，致不
    能安全駕駛。
三、服用毒品、麻醉藥品或其他相類之物，致不能安全駕駛。